臺灣高等法院刑事判決
111年度上易字第1337號
上  訴  人  臺灣基隆地方檢察署檢察官
被      告  江祥勤
上列上訴人因被告毀損等案件，不服臺灣基隆地方法院111年度
易字第127號，中華民國111年4月28日第一審判決（起訴案號：
臺灣基隆地方檢察署110年度偵字第6525號），提起上訴，本院
判決如下：
    主  文
上訴駁回。
    事實及理由
一、本案檢察官上訴書認原判決量刑過輕，並以此提起上訴，復
    於準備程序明示僅就原判決之刑上訴（見本院卷第62頁），
　　故本院僅就原判決量刑部分審理。至非屬本院審理範圍之犯
    罪事實及適用法條部分，均引用原判決之記載（如附件）。
    又本案經本院審理結果，認第一審以被告江祥勤犯刑法第30
    9條第1項之公然侮辱罪及同法第354條之毀損他人物品罪，
    分別判處拘役30日、55日，定其應執行刑為拘役70日，並均
    諭知易科罰金折算之標準為新臺幣1,000元折算1日，核其認
    量刑尚無不當，應予維持。
二、檢察官上訴意旨略以：被告與告訴人張長耶星慶原不相識，
    因住處廢水排放問題引發糾紛，然此廢水成因有待深究，詎
    被告不明究理、藉端生事，以「幹你娘」、「沒懶趴生這麼
    多」、「幹你娘機掰」、「臭機掰」等粗鄙不堪言語辱罵告
    訴人，嚴重貶低告訴人之人格及社會地位，另持花盆、磚塊
    砸破告訴人住處陽台落地玻璃門玻璃之暴力手段為毀損行為
    ，使告訴人受有財產上損害，足見被告之犯罪動機非善，其
    犯罪之手段及所生之損害非輕；又被告雖坦承犯行，然迄未
    向告訴人道歉，未見悔改之意，難謂其犯後態度良好，對於
    被告所為，實不宜輕縱，原審僅定被告之應執行刑為拘役70
    日，其量刑顯屬過輕，爰提起上訴請求撤銷原判決等語。
三、經查，檢察官雖執前詞提起上訴，惟按刑事審判旨在實現刑
    罰權之分配的正義，故法院對有罪被告之科刑，應符合罪刑
    相當之原則，使輕重得宜，罰當其罪，以契合社會之法律感
    情，此所以刑法第57條明定科刑時應審酌一切情狀，尤應注
    意該條所列10款事項以為科刑輕重之標準，俾使法院就個案
    之量刑，能斟酌至當。而量刑輕重係屬事實審法院得依職權
    自由裁量之事項，苟已斟酌刑法第57條各款所列情狀而未逾
    越法定刑度，不得遽指為違法（最高法院72年台上字第6696
    號判例參照）。查原判決關於科刑之部分，已依刑法第57條
    各款所列情狀加以審酌，並具體說明被告不思以理性方式處
    理糾紛，僅因一時不滿，公然侮辱告訴人，並損壞告訴人所
    有之玻璃門，可見其情緒控管不佳、法治觀念薄弱，應予非
    難；兼衡被告坦承犯行之犯後態度、素行、造成告訴人受辱
    之程度、損壞物品之價值及被告之犯罪動機、目的、手段；
    暨考量告訴人對於量刑之意見、被告之學經歷、經濟狀況、
    家庭生活等一切情狀，於法定刑度內，予以量定，客觀上並
    無明顯濫用自由裁量權限或輕重失衡之情形，復已斟酌檢察
    官上訴意旨所指被告犯罪之動機、手段及所生之損害等情。
    且原審對於被告所犯公然侮辱罪及毀損罪，定其應執行刑為
    拘役70日，係在各刑中之最長期即拘役55日以上，各刑合併
    之刑期即拘役85日以下，顯未逾越刑法第51條第5款所定之
    外部性界限，亦無逾越內部性界限之情事，要屬法院裁量職
    權之適法行使，且與法律規範之目的、精神、理念及法律秩
    序亦不相違背，核無違法或不當。檢察官上訴指摘原審量刑
    過輕，僅係就原審之量刑反覆爭執，並未再有其他舉證為憑
    ，為無理由，應予駁回。
四、被告經本院合法傳喚，無正當理由不到庭，爰不待其陳述，
    為一造辯論判決。
據上論斷，應依刑事訴訟法第368條、第373條、第371條，判決
如主文。
本案經檢察官楊景舜、李國瑋提起公訴，檢察官林姿妤提起上訴
，檢察官葉建成到庭執行職務。
中　　華　　民　　國　　111 　年　　10　　月　　20　　日
                  刑事第四庭    審判長法  官  林柏泓  
　　　　　　　　　　　　　　　　　 　 法  官  吳元曜
　　　　　　　　　　　　　　　　　　  法  官  錢衍蓁
以上正本證明與原本無異。
不得上訴。
                                      書記官  黃芝凌
中　　華　　民　　國　　111 　年　　10　　月　　20　　日

附錄：本案論罪科刑法條全文
中華民國刑法第309條
公然侮辱人者，處拘役或9千元以下罰金。
以強暴犯前項之罪者，處1年以下有期徒刑、拘役或1萬5千元以
下罰金。

中華民國刑法第354條
毀棄、損壞前二條以外之他人之物或致令不堪用，足以生損害於
公眾或他人者，處2年以下有期徒刑、拘役或1萬5千元以下罰金
。　
　　　　　　　　　　　　　　　　　　 
附件：臺灣基隆地方法院111年度易字第127號刑事判決

臺灣基隆地方法院刑事判決　
111年度易字第127號
公　訴　人　臺灣基隆地方檢察署檢察官
被　　　告　江祥勤　
上列被告因毀損等案件，經檢察官提起公訴（110年度偵字第652
5號），本院判決如下：
    主  文
江祥勤犯公然侮辱罪，處拘役參拾日，如易科罰金，以新臺幣壹
仟元折算壹日。又犯毀損他人物品罪，處拘役伍拾伍日，如易科
罰金，以新臺幣壹仟元折算壹日。應執行拘役柒拾日，如易科罰
金，以新臺幣壹仟元折算壹日。
    事  實
一、江祥勤因與張長耶星慶就廢水排放問題發生糾紛，心生不滿
    ，竟基於公然侮辱及毀損他人物品之犯意，於民國110年9月
    5日21時48分至22時4分34秒許，在張長耶星慶位於○○市○○區
    ○○路某處（真實地址詳卷）2樓住處樓下，於該多數人得以
    共見共聞之場域，多次以手指向2樓，並以「幹你娘」、「
    沒懶趴生這麼多」、「幹你娘機掰」、「臭機掰」等言語辱
    罵張長耶星慶，足以貶損張長耶星慶之人格尊嚴與社會評價
    ；復自身旁隨手拿取花盆、磚塊，往張長耶星慶2樓住處之
    陽台丟擲，因而砸破該陽台之落地玻璃門上的玻璃3片（共
    計價值約新臺幣【下同】3,000元），致張長耶星慶所有之
    玻璃門損壞，喪失遮擋風雨之效用，足以生損害於張長耶星
    慶。
二、案經張長耶星慶訴由基隆市警察局第二分局報告臺灣基隆地
    方檢察署檢察官偵查起訴。
    理  由
壹、證據能力
    本判決以下所引用之證據，公訴人、被告江祥勤於本案言詞
    辯論終結前，均未爭執其證據能力，本院審酌該等證據作成
    或取得之狀況，並無非法或不當取證之情事，且無顯不可信
    之情況，復經本院於審判期日就上開證據依法進行調查、辯
    論，自均具有證據能力。
貳、實體事項
一、上揭事實，業據被告於審理時坦承不諱，並據證人即告訴人
    張長耶星慶於警詢、偵訊時證述明確；復有監視器畫面截圖
    、現場照片等件附卷可稽（見110年度偵字第6525號卷第33
    至44頁）；又經本院當庭勘驗現場監視器畫面無訛，有本院
    勘驗筆錄及畫面截圖在卷可考（見本院卷第56至60頁、第65
    至88頁）；此外，有磚頭碎片1堆、花盆碎片1堆、玻璃碎片
    1堆扣案可證，足信被告上開自白與事實相符，堪予認定。
    本案事證明確，被告犯行洵堪認定，應依法論科。
二、論罪科刑
㈠、按刑法上之公然侮辱罪，祇須侮辱行為足使不特定人或多數
    人得以共見共聞，即行成立（司法院院字第2033號解釋參照
    ）；而「侮辱」係以使人難堪為目的，直接以言語、文字、
    圖畫或動作，表示不屑、輕蔑或攻擊之意思，足以對於個人
    在社會上所保持之人格及地位，達貶損其評價之程度。次按
    刑法第354 條所稱「損壞」係指損傷、破壞物體，使物之外
    形、本體發生重大變化，使其效用全部或一部喪失之意（最
    高法院92年度台上字第6761號判決意旨參照）。是核被告所
    為，分別係犯刑法第309條第1項之公然侮辱罪、刑法第354
    條之毀損他人物品罪。
㈡、被告本案出言辱罵告訴人、砸毀告訴人所有之玻璃門等行為
    ，分別係在密切接近之時、地，且侵害之目的、對象及法益
    同一，各行為之獨立性極為薄弱，難以強行分開，應各視為
    數個舉動之接續施行，合為包括之一行為予以評價，較為合
    理，而各論以接續犯一罪。被告上開公然侮辱、毀損他人物
    品犯行，犯意各別，行為互殊，應予分論併罰。
㈢、被告前因詐欺案件，經本院以109年度基簡字第1309號判決，
    判處有期徒刑3月確定，於110年4月20日執行完畢等情，有
    臺灣高等法院被告前案紀錄表在卷可查，其於受徒刑之執行
    完畢後，5年以內故意再犯本案有期徒刑以上之毀損他人物
    品罪（公然侮辱罪非有期徒刑以上之罪），此部分犯行構成
    為累犯。然而，考量其前案所涉詐欺罪，與本案毀損他人物
    品罪之犯罪類型截然不同，難據此認被告就毀損他人物品罪
    具有特別惡性或對刑罰反應力薄弱，參諸司法院釋字第775
    號解釋意旨，本院將此節納入被告之素行，於量刑時予以審
    酌即為已足，而無依刑法第47條第1項加重法定最低本刑之
    必要。
㈣、爰審酌被告不思以理性方式處理糾紛，僅因一時不滿，即不
    明究理，公然侮辱告訴人，並損壞告訴人所有之玻璃門，可
    見其情緒控管不佳、法治觀念薄弱，應予非難；兼衡其坦承
    犯行之犯後態度、素行（有臺灣高等法院被告前案紀錄表在
    卷可查）、所造成告訴人受辱之程度、損壞物品之價值及其
    之犯罪動機、目的、手段；暨考量告訴人對於量刑之意見、
    被告於審理中自述學歷為高中肄業，業工，月收入約2萬多
    元，未婚，無子女，家庭經濟狀況小康等一切情狀，分別量
    處如主文所示之刑，並均諭知易科罰金之折算標準。另參酌
    被告所犯上開2罪之行為態樣、罪質、責任非難重複性，暨
    所呈現被告之人格特性，預防需求及整體刑罰執行之應罰適
    當性等因素，定其應執行之刑及易科罰金之折算標準如主文
    所示，以資懲儆。
㈤、至扣案被告持以丟擲後之磚頭碎片1堆、花盆碎片1堆，並非
    被告所有之物，業據其陳明在卷；扣案玻璃碎片1堆則係告
    訴人所有，作為本案犯罪之證據，該等扣案物又均非屬違禁
    物，爰不予宣告沒收或追徵，併予說明。
據上論斷，應依刑事訴訟法第284條之1、第299條第1項前段，判
決如主文。
本案經檢察官楊景舜、李國瑋提起公訴，檢察官林姿妤到庭執行
職務。
中　　華　　民　　國　　111 　年　　4 　　月　　28　　日
                  刑事第六庭    法　官　施又傑
以上正本證明與原本無異。
如不服本判決應於收受送達後20日內向本院提出上訴書狀，並應
敘述具體理由；其未敘述上   訴理由者，應於上訴期間屆滿後2
0日內向本院補提理由書(均須按他造當事人之人數附繕本)「切
勿逕送上級法院」。
附錄本案論罪科刑法條全文：
中　　華　　民　　國　　111 　年　　4 　　月　　28　　日
                                書記官  連珮涵
中華民國刑法第309條
公然侮辱人者，處拘役或9千元以下罰金。
以強暴犯前項之罪者，處1年以下有期徒刑、拘役或1萬5千元以
下罰金。
中華民國刑法第354條
毀棄、損壞前二條以外之他人之物或致令不堪用，足以生損害於
公眾或他人者，處2年以下有期徒刑、拘役或1萬5千元以下罰
金。